ANTONIO SEPÚLVEDA

Ingeniero en computación e informática Santiago, Chile

PERFIL

Ingeniero informático de ejecución con sólidos conocimientos en desarrollo de software y con proyección a continuar con el aprendizaje dentro del rubro de TI.

Información				
Fecha nacimiento		29/07/1997		
Edad		26 años		
Estado civil		Soltero		
Nacionalidad		Chilena		
Aptitudes				
Desarrollo Base de datos		******		
Desarrollo Frontend		*****		
Desarrollo Backend		******		
Desarrollo Web		*****		
Desarrollo Mobile		***	****	
Idiomas				
Español Nativo		****		
Inglés B1		****		
Habilidades técnicas				
Tecnologías	Deriv		Experiencia	
C#	.NET		2 años	
	ASP.NET		2 años	
JavaScript	Node.JS		1 año	
	React.JS		1 año	
HTML/CSS	Bootstrap		2 años	
SQL	MySQL		1 año	
	SQL Server		2 años	
	Oracle SQL		1 año	
Git	GitHub		2 años	
Habilidades blandas				
Adaptabilidad		Responsabilidad		
Creatividad		Trabajo en equipo		
Gestión del Tiempo		Ética profesional		

CONTACTO



antonio.sepulveda.calderon1@gmail.com



LinkedIn



GitHub

EXPERIENCIA

Desarrollador Full Stack

Netcore / Inversiones Asesorías y Capacitación Castellano LTDA.

Noviembre 2022 – actualidad

Santiago, Chile.

- Modernización de un sistema completo de especialización en recursos humanos, contabilidad y educación.
- Desarrollo de vistas, módulos y prototipos siguiendo las reglas de negocio según rubro para adaptación.
- Conexiones entre vistas responsivas con servicios internos del sistema comunicados con su base de datos SQL.
- Actualización de bases de datos, documentación y hojas de cálculo para disponibilidad de información.

Ref.: Diego Córdova, director de TI - +56 9 3443 2434 - diego.cordova.r42@gmail.com

Practicante de ingeniería informática

Biometría Aplicada SpA.

Marzo 2021 – abril 2021 Santiago, Chile.

- Planificación y ejecución de un proyecto privado dedicado a la gestión de flotas.
- Desarrollo de vistas, módulos y bases de datos acordes a reglas de negocio y peticiones del cliente.

EDUCACIÓN

Ingeniería en computación e informática.

Universidad Andrés Bello.

Enero 2016 – enero 2022

Santiago, Chile.

Perfil de egreso			
Arquitectura de software	Gestión de proyectos		
Desarrollo de software	Inglés		

PROYECTOS

Proyecto para sistema de pagos.

Septiembre 2023 – actualidad Santiago, Chile.

> Desarrollo de un aplicativo Web/Mobile con el propósito de facilitar transacciones a través de una aplicación de pagos, gestionando la comunicación de instrucciones con otros servicios externos.

Proyecto de titulación Ingeniería en computación e informática. Universidad Andrés Bello.

Marzo 2021 – enero 2022 Santiago, Chile.

> Proyecto de tesis convalidado con la práctica profesional para optar por el título de ingeniería en computación e informática.

Portafolio de proyectos en GitHub.

2022 - actualidad

Página web diseñada para subir mis proyectos profesionales.
 Conoce mi portafolio de proyecto.